# 关于项目合作的核算问题？

提问人：feinon 时间：2019-06-10 10:20:16
我公司 A拟于一家公司 B 合作做一个研学项目，目前合作的方式的共担风险，共享收益，合作模式是通过成立合作的项目组。项目组主要的运营由 A公司进行，B 公司会负责项目中少量的内容，项目组的账务核算由 A 公司统一，核算，A 与 B 分别投入 10 万元资金作为该项目的启动资金，那么A 在收到B 打过来的 10 万元应该如何做账呢？
A公司提供专户核算项目的收支情况，项目周期很短，可能半个月就结束了，项目结束后如果有收益 A 再将收益根据合同的约定分 50% 给 B。分红的时候又应该如何核算呢？
还请陈版和各位老师不吝赐教，谢谢。

回答人：chenyiwei
关于不成立法人实体的合作项目投资的会计处理，版面上已有很多讨论。
就本案例，A是该项目的主导方，则其会计处理如下：
1 、收到B 的合作款：借：银行存款，贷：其他流动负债
2 、项目运作过程中，在单独设置的帐簿中正常核算其收入、成本，并将该帐簿并入 A公司的财务报表。
3 、按照合作协议计算应归属于 B 的盈亏份额（亏损作相反分录）：借：财务费用——利息支出，贷：其他流动负债
4 、按合作协议约定向 B 公司分配收益和归还 B 公司的本金：借：其他流动负债，贷：银行存款